臺灣嘉義地方法院刑事判決　　　　　　　　　　　　　　九十三年度易字第四九號
　　公　訴　人　臺灣嘉義地方法院檢察署檢察官
　　被　　　告　乙○○
右列被告因竊盜案件，經檢察官提起公訴（九十三年度偵字第八六一號），本院裁定
改依簡式審判程序，判決如左：
    主  文
乙○○連續踰越牆垣、毀壞門扇竊盜，累犯，處有期徒刑壹年陸月。
    事  實
一、乙○○曾於民國八十八年間，因贓物罪，經本院判處有期徒刑五月確定，於九十
    一年一月二十五日執行完畢。仍不知悔悟，竟基於意圖為自己不法所有之概括犯
    意，於如附表所示之時間、地點，以如附表所示之方法，竊取甲○○所有之稻穀
    、推車等物，嗣於九十三年二月二日下午十五時許，乙○○復翻越圍牆走進倉庫
    前，為甲○○發覺而報警當場查獲，始知上情。
二、案經嘉義縣警察局報請臺灣嘉義地方法院檢察署檢察官偵查起訴。
    理  由
一、訊據被告乙○○對於右揭犯行坦承不諱，核與被害人甲○○於偵查時指述稱：「
    今年農曆一月九日丟掉三包，還有一臺手推車：：農曆一月十二日中午發現丟掉
    一包，還有一臺手推車：：九日撬開小門入內，導致鎖壞掉，十二日來偷，本來
    又要撬鎖，但沒有壞：：」（見偵查卷第二十六頁）相符，另被害人穀倉鐵捲門
    鎖損壞之事實，亦據證人即替甲○○更換門鎖之店家方美俞於警詢時證稱：「我
    當時去的時候發現用手拉的鐵捲門已損壞不堪使用：：」（見偵卷第五十九頁）
    ，而被告乃將竊得之稻穀載往位於嘉義縣溪口鄉坪頂村下坪一八號「永昌碾米廠
    」販售之事實，亦據證人劉子豪於警詢時證稱：「因為於今（２）日中午有一男
    子（乙○○）以機車綁住人力推車載二包稻米至我家碾米工廠販賣：：今日二包
    ，一五一點七公斤，金額二六四六元：：」（見警卷第十一頁），此外，並有扣
    押書、贓物認領保管單一紙附於警卷十四、十五頁可參，足佐被告乙○○前開自
    白與事實相符，堪以採信。
二、核被告所為，係犯刑法第三百二十一條第一項第二款、第三百二十條第一項之加
    重竊盜罪。被告雖有毀壞門扇上之鎖頭之行為，惟得以損壞門鎖之物，如鑰匙、
    迴紋針等均屬可能，且無任何積極證據證明被告使用者為何物，自難遽以攜帶兇
    器竊盜罪相繩，併予敘明。被告先後二次犯行，時間緊接、所為係構成要件相同
    之罪，顯係基於概括犯意為之，為連續犯，應依刑法第五十六條論以一罪，併加
    重其刑。另查，被告乙○○曾於八十八年間，因贓物罪，經本院判處有期徒刑五
    月確定，於九十一年一月二十五日執行完畢，此有臺灣高等法院被告全國前案紀
    錄表一紙附於本院卷第四至十二頁可參，五年內再犯有期徒刑以上刑之罪，為累
    犯，應依刑法第四十七條之規定，加重其刑，並遞加重之。爰審酌被告前有多次
    前科紀錄、品性素行難認良好、因竊盜案，於九十三年一月七日始經臺灣高等法
    院臺南分院判決，短期內竟又犯案，顯見法律上之制裁已無法對其產生任何嚇阻
    之作用、犯罪所得非少、犯後坦承犯行等一切情狀，量處如主文所示之刑，以資
    懲儆。
三、公訴意旨另以：被告乙○○於九十三年二月二日下午三時許，意圖為自己不法所
    有，在嘉義縣民雄鄉○○村○○○段三六一地號穀倉內，翻入穀倉圍牆由穀倉後
    門進入欲行竊取，即為甲○○發覺報警，因認被告涉犯刑法第三百二十一條第二
    項、第一項第二款加重竊盜未遂罪嫌云云。按犯罪事實應依證據認定之，無證據
    不得認定其犯罪事實，刑事訴訟法第一百五十四條第二項定有明文。又按刑法上
    之未遂犯，必須已著手於犯罪行為之實行而不遂，始能成立，刑法第二十五條第
    一項規定甚明。同法第三百二十一條之竊盜罪，為第三百二十條之加重條文，自
    係以竊取他人之物為其犯罪行為之實行，如僅著手於該加重條件之行為而未著手
    搜取財物，仍不能以加重竊盜未遂論。最高法院八十七臺上字第三九０二號判決
    可資參照。關於該次犯案之經過被告於偵查中自白稱：「我是翻圍牆過去就被抓
    」（見偵查卷第十四頁），且本案被害人於警訊時亦指述稱：「該竊嫌將機車停
    放在距倉庫約二十公尺處，推著人力車至我倉庫前，準備開門時，我太太與我向
    前拉住他的胸前問他要幹什麼：：」（見偵查卷第一頁背面），足認被告上開自
    白，應為實在，既被告尚未開始搜尋財物，自難認被告業已著手，公訴人認被告
    業已著手，應有誤會，此外查無其他積極證據足資證明被告確有公訴人所指之加
    重竊盜未遂之犯行，惟此部分犯行，公訴人認與前開公訴人起訴且經本院判決有
    罪部分，有連續犯裁判上一罪之關係，自不另為無罪之諭知。
據上論斷，應依刑事訴訟法第二百七十三條之一、第二百九十九條第一項前段，刑法
第三百二十一條第一項第二款、第三百二十條第一項、第五十六條、第四十七條，判
決如主文。
本案經檢察官李文和到庭執行職務
中      華      民      國    九十三    年      三      月    三十一    日
                                      臺灣嘉義地方法院刑事第四庭
                                          法  官    康  存  真
右正本證明與原本無異。
如不服本判決，應於判決送達後十日內向本院提出上訴狀( 應附繕本 )。告訴人或被
害人如對於本判決不服者，應具備理由請求檢察官上訴，其上訴期間之計算係以檢察
官收受判決正本之日期為準。
中      華      民      國    九十三    年      三      月    三十一    日
                                          書記官    林  美  芳
附表：
┌───┬─────┬────────┬────┬────┬─────┐
│編號  │犯罪時間  │犯  罪  地  點  │被害人  │所  得  │犯  罪方法│
├───┼─────┼────────┼────┼────┼─────┤
│１    │93.1.30   │嘉義縣民雄鄉山  │甲○○  │稻穀三  │翻牆進入後│
│      │中午十二  │中村牛斗山段三  │      │包、推  │再以不詳工│
│      │時許      │六一地號        │        │車一台  │具撬開門鎖│
├───┼─────┼────────┼────┼────┼─────┤
│２    │93.2.2    │嘉義縣民雄鄉山  │甲○○  │稻穀一  │翻牆進入  │
│      │中午十二  │中村牛斗山段三  │        │包、推  │          │
│      │時許      │六一地號        │        │車一台  │          │
└───┴─────┴────────┴────┴────┴─────┘
